# 债务豁免账务处理

提问人：lanxiaolan 时间：2023-08-07 10:43:23
@chenyiwei
假设A公司应收B公司 100 万元，已全额计提坏账准备 100 万元，目前A公司与B公司签订新的协议，B公司仅偿还 90万元。现存在三种处理方案
方案一：将 90 万元座位正常还款，剩下部分作为账务重组 ，相关账务处理如下：
还款 90 万元部分：借：银行存款 90 坏账准备 90 贷： 应收账款 90 信用减值损失 90剩余 10 万元部分：借：坏账准备 10 贷：应收账款 10
方案二：将整体作为债务重组，相关账务处理如下：
①借 银行存款 90
坏账 100
贷 应收账款 100
投资收益 90
方案三：将整体作为债务重组，先冲回坏账，再进行相关账务处理。相关账务处理如下：
②借 坏账 100
贷：信用减值损失 100
借：银行存款 90
贷：应收账款 100
投资收益-10
请教陈版主，上述三种方案的哪个方案是正确的。

回答人：chenyiwei
1 、此前已经全额计提坏账准备，但为何最终B公司偿还了 90 万元？是否涉及A公司的关联方为B公司提供融资以助其偿债的情况？前期全额计提坏账准备是否属于前期差错？
2 、约定B公司偿还 90 万元以了结该债务，是否考虑B公司最大的还款能力就是 90 万？还有无其他考虑？

提问人：lanxiaolan 时间：2023-08-11 10:51:18
根据公司信用减值政策每年对B公司计提减值准备，因为年限较长，所以全额计提减值准备。A公司为尽快收回长账龄货款，且B公司还款能力受限，所以双方进行了和解，约定B公司以 90 万元了结债务。

回答人：chenyiwei
假设可以排除前期差错，则建议将差额作为信用减值损失转回处理。